【裁判字號】    99,審交訴,71
【裁判日期】    990730
【裁判案由】    業務過失致死
【裁判全文】
臺灣桃園地方法院刑事判決            99年度審交訴字第71號
公  訴  人  臺灣桃園地方法院檢察署檢察官
被      告  甲○○
上列被告因業務過失致死案件，經檢察官提起公訴（99年度偵字
第12642 號），嗣於本院準備程序進行中，被告就被訴事實為有
罪之陳述，經本院告知簡式審判程序之旨，並聽取當事人之意見
後，本院合議庭裁定由受命法官獨任依簡式審判程序審理，並判
決如下：
    主  文
甲○○從事業務之人，因業務上之過失致人於死，處有期徒刑陸
月，如易科罰金，以新臺幣壹仟元折算壹日。緩刑年。
    事  實
一、甲○○係大貨車司機，為從事駕駛業務之人，於民國98年8
    月9 日上午11時50分許，駕駛車牌號碼963-TJ號大貨車，沿
    桃園縣八德市○○路由中壢往八德方向行駛，嗣於同日上午
    11時54分許，行經八德市○○路與新興路交岔口，本應注意
    兩車併行之間隔，並隨時採取必要之安全措施，且超越前車
    應與前車左側保持半公尺以上之間隔超過，以免發生危險，
    且依當時情形，並無不能注意之情事，竟疏未注意，於欲超
    越同向行駛由吳亭儀騎乘之車牌號碼F3H-530 號重型機車時
    ，竟未保持半公尺之安全間隔而不慎發生碰撞，致吳亭儀人
    車倒地，受有骨盆、左、右股骨，右脛骨骨折之傷害，經送
    醫急救後，仍於同年月14日上午7 時20分許，因出血性休克
    併多重器官衰竭而不治死亡。甲○○於犯罪未為有偵查權之
    人發覺前，即電請警方到場救援處理，並於警員到現場時向
    警員自首犯罪，接受裁判。
二、案經吳亭儀之子乙○○告訴及臺灣桃園地方法院檢察署檢察
    官相驗後自動檢舉偵查起訴。
    理  由
一、本案被告甲○○所犯之罪，並非法定刑為死刑、無期徒刑或
    最輕本刑3 年以上有期徒刑之罪，亦非高等法院管轄第一審
    之案件，而被告於準備程序中就被訴事實已為有罪之陳述，
    經本院告知簡式審判程序之旨，並聽取當事人之意見後，本
    院合議庭乃依刑事訴訟法第273 條之1 第1 項規定，裁定由
    受命法官獨任進行簡式審判程序，合先敘明。
二、上開事實，業據被告甲○○於警詢、偵查及本院審理時供承
    不諱，並有道路交通事故現場圖、道路交通事故調查報告表
    (一)(二)各1 份、現場照片18幀、現場監視器錄影畫面翻拍照片
    6 幀附卷可稽，而被害人吳亭儀確因本件車禍受有骨盆、左
    、右股骨，右脛骨骨折之傷害，經送醫急救後，仍因出血性
    休克併多重器官衰竭而不治死亡等情，亦經臺灣桃園地方法
    院檢察署檢察官督同檢驗員相驗明確，並有長庚醫療財團法
    人林口長庚紀念醫院診斷證明書、臺灣桃園地方法院檢察署
    檢驗報告書、相驗屍體證明書各1 份在卷可憑，足認被告上
    開任意性自白與事實相符，堪以採信。按汽車超車時，應顯
    示左方向燈並於前車左側保持半公尺以上之間隔超過，行至
    安全距離後，再顯示右方向燈駛入原行路線；且行車時應注
    意車前狀況，並隨時採取必要之安全措施，道路交通安全規
    則第101 條第5 款後段、第94條第3 項分別定有明文。被告
    身為職業駕駛人，對於上揭規定自應注意並遵守，而依當時
    之天候雖有雨、路面濕潤，惟係日間自然光線，且該處之路
    面鋪裝柏油、無缺陷、亦無障礙物、視距良好，並無不能注
    意之情事，有前開道路交通事故調查報告表(一)在卷可憑，詎
    仍疏未注意，以致肇事，足見被告於本件車禍確有違反上述
    交通安全規則而於本件車禍確有過失至明，且本件經送臺灣
    省桃園縣區車輛行車事故鑑定委員會鑑定，亦同此認定，有
    該會99年2 月12日桃縣行字第0995200605號函及函附該會桃
    縣鑑990041案鑑定意見書各1 份在卷可佐。又被害人確因本
    件車禍死亡等情，已如前述，被害人死亡結果之發生，與被
    告之駕車過失行為間，顯有相當因果關係。綜上，本案事證
    明確，被告犯行洵堪認定，應依法論科。
三、查被告甲○○係大貨車司機，為從事駕駛業務之人，有被告
    警詢筆錄及車牌號碼963-TJ號大貨車行照可憑，其於執行業
    務中駕車肇事致人於死，核其所為，係犯刑法第267 條第2
    項之業務過失致人於死罪。被告於肇事後親自向警報案，自
    首並接受裁判，有桃園縣政府警察局道路交通事故肇事人自
    首情形紀錄表及被告警詢筆錄可佐，其對於未發覺之犯罪自
    首而受裁判，爰依刑法第62條前段規定減輕其刑。爰審酌被
    告犯後坦承犯行，並與被害人家屬達成和解，有和解書1 紙
    在卷可稽，尚知悔悟等一切情狀，量處如主文所示之刑，並
    諭知易科罰金之折算標準。末查，被告前於77年間雖因違反
    槍砲彈藥刀械管制條例案件，經臺灣板橋地方法院以77年度
    易字第2363號判決判處有期徒刑4 月確定，並於77年9 月15
    日易科罰金執行完畢後，迄今未曾因故意犯罪受有期徒刑以
    上刑之宣告，此有臺灣高等法院被告前案紀錄表1 份附卷足
    憑，其因一時失慮，再罹刑典，惟犯後坦承犯行，並與被害
    人家屬達成和解且賠償損害，信其經此偵審程序及科刑教訓
    ，當知所警惕，應無再犯之虞，本院因認被告所受刑之宣告
    ，以暫不執行為適當，併宣告緩刑3 年，以啟自新。
據上論斷，應依刑事訴訟法第273 條之1 第1 項、第299 條第1
項前段，刑法第276 條第2 項、第62條前段、第41條第1 項、第
74條第1 項第2 款，刑法施行法第1 條之1 第1 項、第2 項前段
，判決如主文。
本案經檢察官黃怡菁到庭執行職務。
中    華    民    國    99    年     7    月    30    日
                        刑事庭  法  官  鍾雅蘭
以上正本證明與原本無異。
如不服本判決，應於判決送達後10日內向本院提出上訴狀（應附
繕本），其未敘述上訴理由者，應於上訴期間屆滿後20日內補提
理由書狀於本院，上訴於臺灣高等法院。
                                書記官  石曉芸
中    華    民    國    99    年     7    月    30    日
附錄本案論罪科刑依據之法條：
刑法第276 條
因過失致人於死者，處2 年以下有期徒刑、拘役或2 千元以下罰
金。
從事業務之人，因業務上之過失犯前項之罪者，處5 年以下有期
徒刑或拘役，得併科3 千元以下罰金。

司法院資訊處製作；財團法人民間司法改革基金會備份。
